臺灣桃園地方法院刑事判決　　　　　　　　　　　　九十三年度訴字第一五八七號
　　公　訴　人　臺灣桃園地方法院檢察署檢察官
　　被　　　告　甲○○　男　五.
右列被告因違反毒品危害防制條例案件，經檢察官提起公訴（九十三年度毒偵字第二
三三０號），被告為有罪之陳述，本院合議庭裁定由受命法官獨任進行簡式審判程序
，茲判決如左：
    主  文
甲○○施用第一級毒品，累犯，處有期徒刑拾月。
扣案之海洛英參包（合計淨重零點貳伍公克）沒收銷燬之。扣案之橡膠軟管壹條、削
尖吸管壹支、注射針筒貳支，均沒收。
    事  實
一、甲○○前於八十七年間因施用毒品案件，經送觀察、勒戒後，認無繼續施用毒品
    之傾向，經本院判決免刑確定；又於八十八年間因犯脫逃罪，經台灣高等法院判
    處有期徒刑二月確定，於八十八年十二月六日易科罰金執行完畢。復於八十九年
    間因施用毒品案件，經本院於八十九年三月三日，以八十九年度毒聲字第一六五
    二號裁定送勒戒處所觀察、勒戒，經觀察、勒戒後，認有繼續施用毒品之傾向，
    經本院於八十九年六月二十一日，以八十九年度毒聲字第四二三八號裁定強制戒
    治，並於八十九年十一月三十日，經本院以八十九年毒聲字第七五一七號裁定停
    止戒治，復經本院於九十年五月二十八日，以九十年毒聲字第二三○九號裁定撤
    銷停止戒治，於九十一年六月十三日強制戒治期滿執行完畢，並因該案經本院判
    處有期徒刑八月確定；又於九十年間因施用毒品案件，經台灣基隆地方法院判處
    有期徒刑十月確定；再於九十年間因竊盜案件，經本院判處有期徒刑五月確定。
    前開有期徒刑十月、五月經合併定其應執行刑為有期徒刑一年三月，並與前開有
    期徒刑八月接續執行，執行中經假釋，於九十三年一月二十四日縮刑假釋期滿，
    未經撤銷假釋，未執行之刑以執行論而執行完畢。詎猶不知悔改，明知毒品海洛
    因屬毒品危害防制條例規定禁止持有、施用之第一級毒品（下簡稱：海洛因），
    竟於強制戒治執行完畢經釋放後五年內，基於施用海洛因之犯意，於九十三年五
    月二十一日十八時許，在其友人位於桃園縣中壢市○○○街三一號之住處施用海
    洛因一次。嗣為警於九十三年五月二十一日二十一時三十分許，在上址查獲，並
    當場扣得其所有供施用之海洛因三包（合計淨重零點二五公克），其所有供（但
    非專供）施用海洛因之橡膠軟管一條、削尖吸管一支、注射針筒二支。
二、案經桃園縣警察局平鎮分局報請臺灣桃園地方法院檢察署檢察官偵查起訴。
    理  由
一、被告甲○○於本院審理中對於在右揭時、地，施用海洛因一次之犯行坦承不諱，
    被告於九十三年五月二十二日十時許，經警採取其尿液，送昭信科技顧問股份有
    限公司鑑驗，經該公司先以酵素免疫分析法初驗，再以極精密之氣相層析質譜儀
    分析法（GC\M S）確認，尿中確呈嗎啡類毒品（海洛因屬嗎啡類毒品）陽性反應
    ，此有該公司檢驗報告書一份可按。又免疫學分析原理，當其他藥物與安非他命
    （或嗎啡類毒品）化學結構相近才可能引起偽陽性。檢體再經氣相層析質譜儀確
    認，可將免疫分析法所造成之偽陽性結果排除，不致產生安非他命（或嗎啡類毒
    品）偽陽性反應，此先後經行政院衛生署管制藥品管理局九十年一月二十日管檢
    字第九一０九一號及九十年八月十六日管檢字第九六九四六號分別函述甚明，被
    告之尿液經上開檢驗，已足認定其尿中確有嗎啡類毒品之陽性反應。參以服用海
    洛因後，二十四小時內約有服用量百分之八十排泄於尿液中，其於尿液中可檢出
    之最長時限，受施用劑量、施用方式、個人體質及其代謝情況等因素影響，一般
    可檢出之最長時限，為服用後二至四天，有行政院衛生署管制藥品管理局九十一
    年十月二十一日管檢字第一一ＯＯ二號函敘甚明。再扣案之白色粉末三包（合計
    淨重零點二五公克）經送鑑驗，含第一級毒品海洛因成分，有法務部調查局鑑定
    通知書一紙在卷，並有被告所有供（但非專供）施用海洛因之橡膠軟管一條、削
    尖吸管一支、注射針筒二支，扣案可稽。足認被告自白與事實相符，足見被告確
    有於上開時、地，施用海洛因一次之犯行。被告前於八十七年間因施用毒品案件
    ，經觀察、勒戒後，認無繼續施用毒品之傾向，經本院判決免刑確定；又因施用
    毒品案件，經本院於八十九年三月三日，以八十九年度毒聲字第一六五二號裁定
    八十九年六月二十一日，以八十九年度毒聲字第四二三八號裁定強制戒治，並於
    八十九年十一月三十日，經本院以八十九年毒聲字第七五一七號裁定停止戒治，
    復經本院於九十年五月二十八日，以九十年毒聲字第二三○九號裁定撤銷停止戒
    治，於九十一年六月十三日強制戒治期滿執行完畢，有臺灣桃園地方法院檢察署
    刑案資料查註紀錄表、臺灣高等法院被告全國前案紀錄表各一份在卷足憑。本件
    事證明確，被告犯行洵堪認定。
二、核被告所為，係犯毒品危害防制條例第十條第一項之施用第一級毒品罪。被告施
    用海洛因前之持有海洛因之低度行為，為高度之施用行為所吸收，不另論罪。查
    被告曾於於八十八年間因脫逃罪，經台灣高等法院判處有期徒刑二月確定，於八
    十八年十二月六日易科罰金執行完畢。又因施用毒品案件，經本院判處有期徒刑
    八月確定；又於九十年間因施用毒品案件，經台灣基隆地方法院判處有期徒刑十
    月確定；再於九十年間因竊盜案件，經本院判處有期徒刑五月確定。前開有期徒
    刑十月、五月經合併定其應執行刑為有期徒刑一年三月，並與前開有期徒刑八月
    接續執行，執行中經假釋，於九十三年一月二十四日縮刑假釋期滿，未經撤銷假
    釋，未執行之刑以執行論而執行完畢，有臺灣高等法院被告全國前案紀錄表、臺
    灣桃園地方法院檢察署刑案資料查註表各一份在卷可考，被告五年以內再犯有期
    徒刑以上之本罪，為累犯，依刑法累犯之規定，加重其刑。爰審酌被告有事實欄
    一所載之違反毒品危害防制條例案件前科，有臺灣高等法院被告全國前案紀錄表
    一份在卷可考，又犯本件同罪質之施用第一級毒品罪，惡性較重，惟念其僅施用
    海洛因一次，數量亦少，所犯屬自殘行為，犯後為前開自白，甚有悔意等一切情
    狀，而量處如主文所示之刑，以示懲儆。扣案之白粉三包（合計淨重零點二五公
    克）經法務部調查局鑑定含第一級毒品海洛英成分，有上引法務部調查局鑑定通
    知書一紙可參，又係本件供被告施用毒品之用並當場查獲，業據被告審理時供明
    ，應依毒品危害防制條例第十八條第一項前段規定，諭知沒收銷燬。扣案之橡膠
    軟管一條、削尖吸管一支、注射針筒二支，為被告所有供（但非專供）施用海洛
    因所用之物，亦據被告供陳明確，爰依刑法第三十八條第一項第二款之規定宣告
    沒收。
四、被告於準備程序中，就被訴事實為有罪之陳述，是本件合於刑事訴訟法第二百七
    十三條之一第一項之要件，經本院裁定由受命法官獨任進行簡式審判程序，併於
    敘明。
據上論斷，應依刑事訴訟法第二百七十三條之一第一項、第二百九十九條第一項前段
，毒品危害防制條例第十條第一項、第十八條第一項前段，刑法第十一條前段、第四
十七條、第三十八條第一項第二款，判決如主文。
本案經檢察官洪景明到庭執行職務。
中　　　華　　　民　　　國　　九十三　　年　　　十　　　月　　二十八　　日
                                    臺灣桃園地方法院刑事第三庭
                                            法  官  尹  良
右正本證明與原本無異。
如不服本判決，應自收受判決之翌日起十日內，向本院提出上訴狀（應附繕本），上
訴於臺灣高等法院。
                                            書記官  廖宜政
中　　　華　　　民　　　國　　九十三　　年　　　十　　　月　　二十八　　日
附論罪科刑法條：
毒品危害防制條例第十條
施用第一級毒品者，處六月以上五年以下有期徒刑。
